臺灣新北地方法院板橋簡易庭小額民事判決
　　　　　　　　　　　　　　　　　 110年度板小字第2778號

原　　　告　陳重紘　
被　　　告　朱御樂　

上列當事人間請求侵權行為損害賠償事件，本院於民國110年11
月5日言詞辯論終結，判決如下：
    主      文
被告應給付原告新臺幣14,791元，及自民國110年7月30日起至清
償日止，按週年利率5%計算之利息。
原告其餘之訴駁回。
訴訟費用新臺幣1,000元，由被告負擔新臺幣600元，餘由原告負
擔。
本判決原告勝訴部分得假執行。
原告其餘假執行之聲請駁回。
    事實及理由
一、本件被告經合法通知，無正當理由未於言詞辯論期日到場，
    核無民事訴訟法第386 條所列各款情形，爰依原告之聲請，
    由其一造辯論而為判決。
二、原告主張：被告於民國109年12月19日晚間9時46分許騎乘車
    牌號碼000-0000號普通重型機車，行經新北市板橋區民族路
    247巷5弄與民族路225巷口，因闖越單行道，與原告駕駛其
    所有之車牌號碼000-0000號營業小客車（下稱系爭車輛）發
    生碰撞，致系爭車輛受損，原告因而支出系爭車輛修復費用
    新臺幣（下同）19,000元（工資及烤漆8,000元、零件11,0
    00元），且原告駕駛系爭車輛營業，每日營收2,000元，因
    系爭車輛進廠維修3日，而受有營業損失6,000元，以上總計
    25,000元。為此，爰依民法第184條第1項前段、第2項、第
    191條之2規定，請求被告賠償損害等語。並聲明：■抭Q告應
    給付原告25,000元，及自起訴狀繕本送達翌日起至清償日止
    ，按週年利率5%計算之利息。■侐@供擔保請准宣告假執行。
三、法院之判斷：
 ■■ 按因故意或過失，不法侵害他人之權利者，負損害賠償責任
    ；汽車、機車或其他非依軌道行駛之動力車輛，在使用中加
    損害於他人者，駕駛人應賠償因此所生之損害，民法第184
    條第1項前段、第191條之2前段分定明文。原告主張被告於
    上開時、地騎乘前揭車輛，因闖越單行道，與系爭車輛發生
    碰撞，致系爭車輛受損等情，業據提出道路交通事故當事人
    資料申請書、系爭車輛行車執照、新北市計程車客運業自備
    車輛參與經營契約書及耀宇汽車有限公司出具之估價單為證
    ，並據本院依職權向新北市政府警察局海山分局調閱本件道
    路交通事故卷宗，核閱屬實。又被告已於相當時期受合法之
    通知，而於言詞辯論期日不到場，亦未提出準備書狀爭執，
    依民事訴訟法第436條之23、第436條第2項、第280條第3項
    準用第1項之規定，視同自認，是依本院調查證據之結果，
    認原告主張被告應負本件損害賠償責任，洵屬有據。
 ■■ 系爭車輛修復費用部分：
    按物被毀損時，被害人除得依民法第196條請求賠償外，並
    不排除民法第213條至第215條之適用。依民法第196條請求
    賠償物被毀損所減少之價額，得以修復費用為估定之標準，
    但以必要者為限（例如：修理材料以新品換舊品，應予折舊
    ）。被害人如能證明其物因毀損所減少之價額，超過必要之
    修復費用時，就其差額，仍得請求賠償【最高法院77年度第
    9次民事庭會議決議■怚i資參照】。查系爭車輛修復費用為
    19,000元（工資及烤漆8,000元、零件11,000元），此有估
    價單附卷可考。惟該修復費用中零件部分係以新品更換舊品
    ，則應扣除折舊後計算其損害。復依行政院財政部發布之「
    固定資產耐用年數表」規定，運輸業用客車、貨車，其耐用
    年數為4年，並依同部訂定之「固定資產折舊率表」規定，
    耐用年數4年依定率遞減法之折舊率為千分之438，其最後1
    年之折舊額，加歷年折舊累計額，其總和不得超過該資產成
    本原額10分之9。準此，系爭車輛於107年4月出廠，有系爭
    車輛行車執照影本存卷足憑，至本件車禍事故發生之109年
    12月19日，系爭車輛之實際使用年數為2年9月，故原告就零
    件部分得請求之金額應以2,333元為限（計算式如附表），
    加計工資及烤漆8,000元，共10,333元，即為原告得請求之
    修車費用。
 ■■ 營業損失部分：
    另按損害賠償，除法律另有規定或契約另有訂定外，應以填
    補債權人所受損害及所失利益為限。依通常情形，或依已定
    之計劃、設備或其他特別情事，可得預期之利益，視為所失
    利益，民法第216條定有明文。查原告主張其擔任計程車司
    機，以駕駛系爭車輛為業，系爭車輛因本件事故受損送廠維
    修，致其受有3日之營業損失一情，業據提出估價單為憑，
    再原告固主張其每日營收為2,000元，然未提出任何證據為
    憑，難認可採，而依本院職權上所知新北市汽車駕駛員職業
    工會平均每日營收為1,486元，是以，原告得請求被告賠償
    之營業損失於4,458元（計算式：1,486元×3日＝4,458元）
    之範圍為可採，逾此範圍之請求，則屬無據。
 ■■ 綜上，原告得請求被告賠償之金額為14,791元（計算式：系
    爭車輛修復費用10,333元＋營業損失4,458元＝14,791元）
    。
四、綜上所述，原告依民法第184條第1項前段、第2項、第191條
    之2規定，請求被告給付14,791元，及自起訴狀繕本送達翌
    日即110年7月30日起至清償日止，按週年利率5%計算之利息
    ，為有理由，應予准許。逾此部分之請求，為無理由，應予
    駁回。
五、本件原告勝訴部分係適用小額訴訟程序所為被告敗訴之判決
    ，爰依職權宣告假執行，又原告聲請供擔保宣告假執行之部
    分，僅係促使法院職權發動，毋庸另予准駁之表示。至原告
    敗訴之部分，其假執行之聲請即失所附麗，應予駁回。
六、訴訟費用負擔：本件訴訟費用額為原告已繳納之第一審裁判
    費1,000元，其中被告應負擔600元，餘由原告負擔。
中　　華　　民　　國　 110　　年　　11　　月　　26　　日
                  臺灣新北地方法院板橋簡易庭
                            法  官  施函妤
以上為正本係照原本作成。
如不服本判決，應於送達後20日內，向本院提出上訴狀並表明上
訴理由，如於本判決宣示後送達前提起上訴者，應於判決送達後
20日內補提上訴理由書（須附繕本）。
中　　華　　民　　國　 110　　年　　11　　月　　26　　日
                            書記官  吳昌穆
附錄：
一、民事訴訟法第436條之24第2項：
    對於小額程序之第一審裁判上訴或抗告，非以其違背法令為
    理由，不得為之。
二、民事訴訟法第436條之25：
    上訴狀內應記載上訴理由，表明下列各款事項：
    (一)原判決所違背之法令及其具體內容。
    (二)依訴訟資料可認為原判決有違背法令之具體事實。
三、民事訴訟法第471 條第1 項：（依同法第436 條之32第2 項
    規定於小額事件之上訴程序準用之）
    上訴狀內未表明上訴理由者，上訴人應於提起上訴後二十日
    內，提出理由書於原第二審法院；未提出者，毋庸命其補正
    ，由原第二審法院以裁定駁回之。 
 
附表：
折舊時間           金額
第1年折舊值        11,000×0.438=4,818
第1年折舊後價值    11,000-4,818=6,182
第2年折舊值        6,182×0.438=2,708
第2年折舊後價值    6,182-2,708=3,474
第3年折舊值        3,474×0.438×(9/12)=1,141
第3年折舊後價值    3,474-1,141=2,333